# 旧租赁准则的融资租赁承租人业务处理

提问人：wx_5d2ec71c3243 时间：2020-09-25 15:21:00
一般融资租赁业务承租人账务处理
借：固定资产-融资租入资产
未确认融资费用
贷：长期应付款
支付每期租金时收到租赁费的专票
借：长期应付款
贷：银行存款
借：应交税费-进项税额
贷：固定资产-融资租入资产
关于这个收到租赁费专票的账务处理对吗@chenyiwei

回答人：chenyiwei
不应这样处理。
1 、初始确认时，长期应付款和融资租入固定资产的成本都应当是日后不含增值税租金的折现值。即固定资产成本和长期应付款的计量金额都是不含税的。
2 、后续各期收到增值税专用发票，相应支付含税租金时：
借：长期应付款（不含税的本期应付金额）
借：应交税费——应交增值税（进项税额）
贷：银行存款（含税租金）
新准则下确认使用权资产和租赁负债，也可以采用类似的处理逻辑。